臺灣士林地方法院交通事件裁定　　　　　　　　　　九十三年度交聲字第八一六號
　　原處分機關　交通部公路總局台北區監理所基隆監理站
　　異議人即
　　受處分人　　甲○○
右列異議人即受處分人因違反道路交通管理處罰條例案件，對於交通部公路總局台北
區監理所基隆監理站於中華民國九十三年八月三十日所為之處分（原處分案號：基監
裁字第裁四二－Ｃ00000000號）聲明異議，本院裁定如左：
    主  文
原處分撤銷。
甲○○不罰。
    理  由
一、原處分機關係以異議人即受處分人甲○○駕駛車號ＤＲＪ－７７５號輕型機車於
    民國（下同）九十三年一月十一日零時五十分許在台北縣汐止市○○路○段與樟
    樹一路前，經警舉發駕車行經有燈光號誌管制之交岔路口闖紅燈，依道路交通管
    理處罰條例第五十三條第一項處罰鍰四千五百元，並依同條例第六十三條第一項
    記違規點數三點。
二、異議人聲明異議理由則以：伊於九二年遺失汽、機車駕駛執照，並於九二年十一
    月八號及九三年一月十一日遭人冒名使用，並分別被公路六隊及汐止社后派出所
    開立交通違規罰單，經本人到基隆監理站調閱罰單紀錄，發現盜用人分別駕駛車
    號４３５２－ＤＲ及ＤＲＪ－７７５車輛違規遭罰，並於罰單上簽名及蓋手印，
    因確實非本人違規故向監理處提出申訴，公路六隊經查驗後已撤銷000000
    000號違規案，但汐止社后派出所則駁回第Ｃ00000000號違規案，故
    於收到裁決書後再次提出異議，因前二案分別有盜用人簽名及手印，可請有關單
    位確實核對，亦可向違規車輛持有人詢問相關事項，查證本人有無違規事實儘速
    釐清事實等語。
三、經查：本件異議人甲○○抗辯伊駕駛執照於九十二年間遺失，分別在九十二年十
    月八日及九十三年一月十一日遭人冒名使用，本件行為人確實非伊本人等語。雖
    異議人未曾提出其遺失駕駛執照相關資料可供參考，亦未出庭陳述，且經本院函
    查交通部公路總局台北區監理所基隆監理站，該站復以異議人於九十二年間並無
    申請補發汽、機車駕駛執照紀錄，此有該站九十三年九月二十二日北監基二字第
    ０九三００一一一二七號函附卷可稽。惟經本院訊問車號ＤＲＪ－７７５號輕型
    機車車主即證人黃童寶猜，證人黃童寶猜於本院具結證稱該ＤＲＪ－７７５號輕
    型機車雖在其名下，但多為其子黃褔麟所騎乘使用，其子黃褔麟在九十二年二月
    七日因案入監執行之前並沒有與證人黃童寶猜一同居住，證人黃童寶猜對其子黃
    褔麟有無將ＤＲＪ－７７５號機車借於他人使用情形亦不甚知悉，並經詢問其子
    黃褔麟並不認識本件異議人甲○○等語，綜上由證人黃童寶猜陳述可知；在舉發
    當日即九十三年一月十一日該機車仍在黃福麟持有中，而異議人甲○○與黃福麟
    並不相識；且觀諸本件之交通違規單上「甲○○」之簽名與異議人甲○○異議狀
    上之「甲○○」之簽名，無論運筆之氣勢及筆劃之勾稽均顯有不同。準此，黃童
    寶猜所有車號ＤＲＪ－７７５號輕型機車於九十三年一月十一日實由異議人甲○
    ○以外之人所騎乘，是故異議人抗辯其駕駛執照遺失遭人冒用等情，尚非無據，
    本件交通違規事件行為人既非異議人，原處分機關未予詳查而逕予裁罰，尚有未
    洽，本件異議為有理由，原處分應予撤銷，另諭知受處分人不罰，以資適法。
據上論結，應依道路交通案件處理辦法第二十條，裁定如主文。
中　　　華　　　民　　　國　　九十三　　年　　　十二　　月　　十八　　　日
                                  臺灣士林地方法院交通法庭
                                                法  官  林秀鳳
右正本證明與原本無異。
如不服本裁定，應於裁定送達後五日內，向本院提出抗告狀。
                                                書記官  陳韻如
中　　　華　　　民　　　國　　九十三　　年　　　十二　　月　　十八　　　日
